【裁判字號】    98,交簡上,45
【裁判日期】    980429
【裁判案由】    過失傷害
【裁判全文】
臺灣高雄地方法院刑事判決            98年度交簡上字第45號
公  訴  人  臺灣高雄地方法院檢察署檢察官
上  訴  人
即  被  告  甲○○
上列上訴人因過失傷害案件，不服臺灣高雄地方法院交通法庭98
年2 月11日97年度審交簡字第1864號第一審判決（聲請簡易判決
處刑案號：臺灣高雄地方法院檢察署97年度偵字第2988號），提
起上訴，本院管轄之第二審合議庭判決如下：
    主  文
上訴駁回。
甲○○緩刑貳年。
    事  實
一、甲○○於民國96年8 月15日下午，駕駛車牌號碼2009-NZ 號
    自用小客車，沿高雄市○○區○○路由北往南方向行駛，於
    同日下午5 時許，行經中安路與桂明路口時，原應注意車前
    狀況，並採取必要之安全措施，且依當時情形，又無不能注
    意之情事，竟疏未注意及此，而撞擊至由乙○○所騎乘，沿
    中安路西往東方向行駛，正欲右轉入桂明路之車牌號碼
    361-CCN 號重型機車，致乙○○人車倒地，受有頭部外傷、
    左臀部挫傷、左手肘血腫及左足擦傷之傷害，甲○○於肇事
    後犯罪未被發覺前，即在現場等候，並主動向前往現場處理
    尚不知肇事者為何人之員警坦承肇事，並接受裁判。
二、案經乙○○訴由高雄市政府警察局小港分局移送臺灣高雄地
    方法院檢察署檢察官聲請簡易判決處刑。
    理  由
一、本案經本院審理結果，認第一審判決認事用法及量刑均無不
    當，應予維持，並引用第一審判決書記載之證據及理由。
二、上訴人即被告甲○○上訴意旨雖以：業與告訴人乙○○和解
    ，原審判決刑度未予宣告緩刑，爰提起上訴求處宣告緩刑云
    云，然原審判決認事用法既無違誤，此不足為撤銷原判決之
    理由，應予駁回。
三、核上訴人即被告甲○○所為係犯刑法第284 條第1 項之過失
    傷害罪，爰審酌上訴人前未曾因故意犯罪受有期徒刑以上刑
    之宣告，素行尚稱良好，有臺灣高等法院被告前案紀錄表可
    稽，其犯本案，導致告訴人受有損害，惟業已與告訴人達成
    和解，並給付賠償金，告訴人並已表明不再追究上訴人之意
    ，有高雄縣鳳山市公所98年3 月19日函文暨所附之調解書等
    件在卷可稽，上訴人犯後復能坦認犯行，犯後態度良好，深
    具悔意，茲念其僅因一時疏忽，致罹刑典，其經此偵、審程
    序後，應知所警惕，信無再犯之虞，應予宣告緩刑2 年，以
    啟自新。
據上論斷，應依刑事訴訟法第455 條之1 第1 項、第3 項、第36
4 條、第368 條、第373 條，刑法第74條第1 項第1 款，判決如
主文。
本案經檢察官陳彥竹到庭執行職務。
中    華    民    國    98    年    4     月    29    日
                  刑事第十七庭  審判長法  官  陳建和
                                      法  官  黃紀錄
                                      法  官  黃宣撫
以上正本證明與原本無異。
不得上訴。
中    華    民    國    98    年    4     月    29    日
                                      書記官  林姵妤
附錄本判決論罪之法條：
刑法第284 條第1 項後段
因過失傷害人者，處6 月以下有期徒刑、拘役或500 元以下罰金
。致重傷者，處1 年以下有期徒刑、拘役或500 元以下罰金。


司法院資訊處製作；財團法人民間司法改革基金會備份。
